# 期末计提股权激励费用有关递延所得税处理问题

提问人：orangeyxy 时间：2020-03-05 08:05:22
我们审计一家上市公司， 2019 年 4 月企业建立股票期权激励计划，等待期 1 年，行权价10.00元，股票期权的公允价值3.00元。税法允许企业实际行权时，按照（实际行权日股票公允价-授予价）*期权数，作为当年支出税前扣除。
企业在 2019 年末计提了股权激励费用 1000 万元，因此，产生可抵扣暂时性差异。但是，企业授予股票期权的行权价为10.00元，截至 2019 最后一个交易日，收盘价为8.00元，期末股票公允价值

回答人：chenyiwei
按照目前情况，因为期末市价低于行权价，按目前状态行权可能性不大，故虽然继续确认股份支付费用，但暂不确认相关的递延所得税资产，到后续市价回升到行权价以上时再调整确认。